

Pietro Macciotta Felices

Teléfonos: Celular: 978370814 / Casa (511) 6026021

pmacciotta@yahoo.com

Ingeniero Civil (CIP 67698) con más de 18 años de experiencia en proyectos de obras civiles en el rubro minero. Capacidad para agregar valor mediante la gestión de los proyectos y el control de los procesos constructivos. Formación y liderazgo, optimización de la productividad y calidad.

#### EXPERIENCIA PROFESIONAL

# ASOCIACIÓN CIVIL NEOANDINA

Se encarga de la formulación y ejecución de proyectos (Infraestructura, nutrición, educación, salud, cadenas productivas y fortalecimiento de capacitaciones de gestión) que contribuyan al desarrollo y a la calidad de vida de las poblaciones del área de influencia de las operaciones mineras de Minera Barrick Misquichilca (MBM): Pierina y Lagunas Norte.

#### Jefe de Oficina Zonal Huaraz

Octubre 2013 – Abril 2014

Gestión de los proyectos desde su formulación, licitación y ejecución eficiente por parte de contratistas. Interacción con las autoridades locales y relaciones comunitarias de MBM. Reportaba a la Gerencia General de Neoandina y tenía a mi cargo 15 personas entre ingenieros, técnicos, y administrativos.

- Participación clave para el cierre de la mesa de diálogo de comunidad de Cuncashca
- Obras de riego tecnificado, pontones, carreteras, locales comunales, iglesias, losas deportivas, etc. en las comunidades aledañas.

## COMPAÑÍA MINERA ARGENTUM S.A.

Pertenece al grupo canadiense Panamerican Silver, importante productora de plata a nivel mundial con presencia en México, Perú, Bolivia y Argentina. UEA ubicada en Morococha a 4,500 m.s.n.m.

## Ingeniero del Área de Proyectos

Julio 2011 – Junio 2013

Formulación, gestión y supervisión de los proyectos de obras civiles en superficie y en interior mina. Responsable directo de proyectos multidisciplinarios. Reportaba a Superintendente de Proyectos. Supervisaba a 5 personas.

- Optimización de los tiempos y cumplimiento de la puesta en marcha de la nueva Planta de Shotcrete con una inversión de US\$ 700M.
- Contribución a la mejora del clima laboral, elevando el estándar de las instalaciones para los obreros:
  - Construcción de un Comedor para 120 comensales con paneles termo acústicos con una inversión de US\$ 500M.
  - Construcción de campamentos para 150 trabajadores obreros, con una inversión de \$ 450M, evitando movilizar diariamente a estos trabajadores.
- Elevación del estándar para los talleres construyendo uno nuevo para equipos pesados en interior mina valorizado en US\$ 400M, lo que produjo un ahorro de costos de movilización de los equipos a la superficie.

• Mejoramiento en los estándares de calidad para las empresas contratistas de obras civiles, reduciendo los tiempos de ejecución de los trabajos.

# MINERA AURÍFERA RETAMAS S.A.

Compañía minera de capitales peruanos con UEA ubicada en la sierra de La Libertad a 3,900 m.s.n.m. con una producción de 120,000 oz. de oro por año y 4,000 trabajadores.

## Jefe de Infraestructura

Abril 2008 – Mayo 2011

Gestión contractual, planificación y responsable de la supervisión de las obras de infraestructura en toda la unidad minera San Andrés, R2 y Cáchicas. Reportaba al Superintendente General. Supervisaba a 5 personas.

- Supervisión de la construcción hasta la entrega de 7 módulos prefabricados con paneles termo acústicos en la modalidad de EPC. Inversión de \$ 2'000,000.
- Construcción de relavera de cianuración con capacidad de almacenaje de 115,200 m3, sistema de drenajes, pozas de contingencia forradas con geomembrana, etc.
- Crecimiento de relavera de flotación en la modalidad de eje central, colocación y elevación y control de piezómetros en el dique, canales de coronación, sistema de drenaje sub-superficial, etc.
- Canales y pozas de contingencia forradas con geomembrana en área de la zona de relaves.
- Ampliación de planta de molienda y chancado: Bases de molinos, chancadoras, bombas, estructuras metálicas, etc.
- Construcción de nueva planta de relleno hidráulico en San Andrés, lo que permitió una reducción de costos de producción aumentando la eficiencia de la explotación.
- Implantación de la modalidad de precios unitarios a las obras civiles que ejecutaron la contratista que pertenece a la comunidad. Con esto se logró mejorar los tiempos y los costos de las obras que se encargaban a la empresa comunal aledaña.
- Mejoramiento de los indicadores de gestión del área de Infraestructura implementando el BSC y gestión en base al PMI.
- Se implantó una supervisión conjunta con las dos empresas mineras vecinas para lograr la sinergia en la supervisión del tramo de carretera Pataz- Trujillo, que usábamos para la logística. Se repararon puentes en tiempo record y se hizo mantenimiento preventivo de la carretera.
- Participación activa en la consecución de la trinorma en el año 2010.
- Otras obras en superficie: desmonteras, relleno sanitario, defensas ribereñas, balanza para volquetes, campamentos, comedor, servicios de agua y desagüe, sites para antenas de Claro, oficinas, accesos, etc.
- Construcción de obras en interior mina: Cámara de bombeo, ambientes para raise boring, reservorios, talleres, polvorines, subestaciones, obras de plan de cierre de mina, etc.
- Construcción de obras de RSE: Hospital, losas deportivas, sistema de agua potable, infraestructura educativa, canales de regadío, camal, etc.

Ingeniero Asistente de Obras Civiles

Febrero 1996 – Marzo 2008

Metrados, cronogramas, presupuestos, valorizaciones y diseños y supervisión de las obras civiles ejecutadas por empresas contratistas. Responsable de las obras civiles en las unidades de R2 y Cáchicas reportando al Jefe de Obras Civiles y PCSMA. Supervisaba a 10 personas.

- Construcción de las obras civiles incluidas en los 11 proyectos del PAMA en tiempo menor al estimado.
- Construcción en equipo multidisciplinario de las dos primeras plantas piloto de relleno hidráulico en R2 y Cáchicas.

- Construcción de accesos, muros de defensa ribereña, muros de sostenimiento, tolvas, sedimentadores, etc.
- Mejoras en infraestructura existente y construcción de nuevos campamentos, comedor, oficinas, vestuarios, etc.

# SPONZA YALÁN CONTRATISTAS GENERALES EIRL

Empresa constructora trujillana.

Ingeniero Asistente de Ingeniero Residente

Julio 1995 - Enero 1996

Obra: Habilitación para infraestructura de Medicina Física y Rehabilitación

Lugar: Hospital Edgardo Rebagliati Martins

#### **ESTUDIOS**

PONTIFICIA UNIVERSIDAD CATOLICA DEL PERU- CENTRUM.

MBA Gerencial, 2013 (cursando)

**ESAN** 

PAE en Construction Management, 2012

UPC

Dirección Estratégica de Operaciones, 2008-2009

PONTIFICIA UNIVERSIDAD CATOLICA DEL PERU

Ingeniero Civil, 1980-1987

**CONOCIMIENTOS** 

Inglés (nivel avanzado)

Office 2010, S10, MS Project, Autocad

#### OTROS ESTUDIOS Y SEMINARIOS

FOBUS - Lima

Curso y seminario en Lean Construction, 2013

INSTITUTO DE LA CONSTRUCCION Y GERENCIA- Lima

Cursos de actualización: Residente de obras privadas, Elaboración de expedientes técnicos

y Calidad en las obras de construcción, 2010

DHARMA CONSULTING-Lima

Gestión de proyectos de basado en el PMI y taller práctico, 2010

BUREAU VERITAS- La Libertad (in house)

Implementación de sistemas integrados y entrenamiento para auditores internos, 2009

MARSA- La Libertad (in house)

Curso internacional de geomecánica aplicada a minería subterránea,2003

# REFERENCIAS

Luis Shimabukuro Maeki

Gerente General

Asociación Civil NEOANDINA (Minera Barrick Misquichilka)

Cel: 989585235

Ishimabukuro@neoandina.com

José Raráz Aredes

Superintendente de Proyectos

Compañía Minera Argentum S.A. (Panamerican Silver)

Cel: 997501978

jraraz@passac.com.pe

Ing. José Ventocilla Canzio (ex Jefe directo)

Asesor de Gerencia de Desarrollo Corporativo y Operaciones

Minera Aurífera Retamas S.A.

Cel: 989206170

jventocilla@marsa.com.pe

Ing. Edgardo Arrescurrenaga Egoavil (Ex Superintendente General)

Sub. Gerencia de Desarrollo Corporativo y Operaciones

Minera Aurífera Retamas S.A.

Cel: 989088515

arrescurrenaga@marsa.com.pe